# 上市公司重大资产重组中介费用是否属于非经常性损益

提问人：donabai 时间：2019-01-02 11:38:49
陈版主您好！想请教一下上市公司重大资产重组过程中发生的审计、评估、律师及券商顾问费（所有需要计入当期损益的费用）是否属于非经常性损益？我理解，由于重组存在很多不确定性，例如：不一定成功，但费用仍然发生；费用发生期与并购日处于不同年份。这些因素都会影响到企业的报表，使其产生不配比的情况，且根据非经常性损益的定义，核心是与正常业务无关，或即使有关也是偶发性的，所以我理解中介费用划分为非经常性损益有其合理性。想和您讨论一下这样理解是否合适？如果目前存在惯常作法，是否有相应法规依据？感谢！

回答人：chenyiwei
这类中介费用（不满足资本化条件的）应在发生时全部计入管理费用。不属于非经常性损益。因为重大资产重组是为了做大做强主业，因此与正常经营业务相关；也没有理由表明在可预见的未来不再进行并购重组，因此不能证明是偶发性的。